Cesar Rodrigo Nieto López



PERFIL

Soy un programador dedicado y creativo al momento de implementar una solución, con amplia experiencia en atención al cliente lo que me da una buena perspectiva respecto a cómo resolver sus dudas, con la ambición de convertirme en parte esencial donde este

- **(**
 - 443 516 5155
- **(**
 - Ampliación Solidaridad, Morelia, Michoacán
- cesar_rnl@hotmail.com
- www.cesardev.net

FORMACIÓN

2007 - 2010

Cecytem cemsad 14 Capula

Tuvo una formación integral, con un certificado en informática administrativa

2010 - 2013

Facultad de Ingeniería Eléctrica - UMSNH

Licenciatura trunca en Ingeniería en computación hasta 5 semestre con formación

EXPERIENCIA

2020 - Actual

Pentafon

Desempeño funciones como ejecutivo telefónico de atención a clientes para una campaña de seguros, en la cual también me desempeño como encargado de turno en la campaña

2019 - 2020

CAPSA

Desempeñaba funciones de programación de aplicaciones móviles en Xamarin Forms, y Backend en laravel

2019 - 2019

SUMITEL

Desempeñaba funciones de técnico de la sucursal realizando ensamble y mantenimiento preventivo y correctivo a quipos de los clientes, encargado de la parte del manejo y seguimiento de las garantías de los productos y vendedor de equipo de computo

INFORMÁTICA

C# Xamarin Forms Angularl

Java Nodeis Ms Office

IDIOMAS

Inglés Español